# 关于定期存款科目问题

提问人：geisi86 时间：2020-10-19 17:42:00
公司买的 5 年期定期存款应该计入什么科目？ 如果是可随时支取的 5 年期定期存款应该计入什么科目？求大神解惑，按照新的金融准则

回答人：chenyiwei
参考：《瑞华研究 2010 ～ 2019 汇编》之“问题5-2-1（可随时提前支取的期限在三个月以上的定期存款能否在现金流量表上作为现金及现金等价物）”、“问题5-2-4（关于定期存款能否作为现金以及在期末能否计提利息收入）”。